臺灣臺中地方法院民事裁定
111年度中簡聲字第109號
聲  請  人  蕭翔云  


相  對  人  劉思妘  
上列當事人間停止執行事件，本院裁定如下：
    主    文
聲請人供擔保新臺幣22,100元後，本院111年度司執字第112153
號給付票款事件之強制執行程序，於本院111年度中簡字第1686
號確認本票債權不存在事件關於如附表所示本票之訴訟程序終結
前，應暫予停止。
    理    由
一、聲請意旨略以：相對人以本院111年度票字第1837號本票准
    予強制執行之裁定（下稱系爭本票裁定）為執行名義，聲請
    對伊之財產強制執行，由本院民事執行處（下稱執行法院）
    以111年度司執字第112158號給付票款強制執行事件（下稱
    系爭強制執行事件）受理在案，然系爭本票裁定所示如附表
    之本票（下稱系爭本票）債權並不存在，伊已提起確認本票
    債權不存在之訴，茲為免伊之財產於上開訴訟判決確定前被
    強制執行，致日後受有難以回復之損害，聲請人願供擔保，
    依法聲請准予裁定停止系爭執行事件之強制執行程序等語。
二、按發票人主張本票係偽造、變造者，於前條裁定送達後20日
    內，得對執票人向為裁定之法院提起確認之訴。發票人證明
    已依前項規定提起訴訟時，執行法院應停止強制執行。但得
    依執票人聲請，許其提供相當擔保，繼續強制執行，亦得依
    發票人聲請，許其提供相當擔保，停止強制執行。發票人主
    張本票債權不存在而提起確認之訴不合於第1項之規定者，
    法院依發票人聲請，得許其提供相當並確實之擔保，停止強
    制執行，非訟事件法第195條定有明文。次按法院因必要情
    形或依聲請定相當並確實之擔保，為停止強制執行之裁定者
    ，該擔保金額之多寡應如何認為相當，固屬法院職權裁量之
    範圍。惟此項擔保係備供強制執行債權人因停止執行所受損
    害之賠償，故法院定擔保金額時，自應斟酌該債權人因停止
    執行可能遭受之損害，以為衡量之標準。而債權人因停止執
    行可能遭受之損害，在金錢給付之情形，係指債權人因停止
    執行延後受償，未能即時利用該款項，所可能遭受之損害而
    言。
三、本院查：　　
  ㈠相對人持有聲請人所簽發之系爭本票，經本院以系爭本票裁
    定准予強制執行後，相對人即持系爭本票裁定為執行名義，
    向執行法院聲請就聲請人之財產於新臺幣（下同）13萬元本
    息範圍內予以強制執行獲准，執行程序尚未終結等情，業經
    本院調取系爭執行事件卷宗查閱屬實。又聲請人以系爭本票
    債權不存在為由，與第三人王其軒（訴請確認之標的為另紙
    本票之票據債權）共同向本院提起確認本票債權不存在之訴
　　之本票，現由本院以111年度中簡字第1686號事件審理中，
    亦經本院調取上開民事卷宗查閱無訛。準此，聲請人依非訟
    事件法第195條之規定，聲請裁定停止強制執行，尚屬有據
    。
  ㈡又因聲請人就系爭本票所提起之確認本票債權不存在之訴有
    無理由，尚須經法院判決審認，若該訴訟並無理由，相對人
    將因聲請人聲請停止系爭執行事件之強制執行程序而受有損
    害，而揆諸前揭說明，本院酌定擔保金額時，應僅斟酌相對
    人未能即時受償所受之損害額定之。爰審酌相對人聲請強制
    執行之債權額為13萬元，則其因系爭執行事件停止執行所受
    之損害，應係其遲延收取該債權之期間內，而受有以該債權
    額依週年利率百分之6計算利息之損害。查本案訴訟之標的
    金額未逾民事訴訟法第466條所定數額，屬不得上訴第三審
    事件，參酌各級法院辦案期限實施要點第2條所定民事簡易
    程序第一審審判案件期限10個月，第二審審判案件期限2年
    等情，推定上開民事事件至第二審終結之訴訟期間為2年10
    個月，故相對人因停止執行致未能即時受償之損害額應為22
    ,100元【計算式：130000×6％×（2＋10/12）≒22099.9，元以
    下四捨五入】，本院因認聲請人所應供之擔保應以22,100元
    為適當，爰裁定如主文第1項所示。
四、據上論結，本件聲請為有理由，爰裁定如主文。
中　　華　　民　　國　　111 　年　　9 　　月　　28　　日
                  臺灣臺中地方法院臺中簡易庭
                                  法　官　郭妙俐
附表
編號 發 票 日 票據號碼 發 票 人  票面金額 （新臺幣） 到 期 日 １ 111.4.9 WG0000000 蕭 翔 云   13萬元  未  載 
以上為正本係照原本作成。
如不服本裁定，應於送達後十日內，向本院提出抗告狀並表明抗
告理由，如於本裁定宣示後送達前提起抗告者，應於裁定送達後
十日內補提抗告理由書（須附繕本）。
中　　華　　民　　國　　111 　年　　9 　　月　　28　　日
                                  書記官　林素真